臺灣高等法院高雄分院刑事判決　　　 100年度交上訴字第26號
上　訴　人
即　被　告　吳志榮
上列上訴人因業務過失致死案件，不服臺灣高雄地方法院99年度
審交訴字第333 號中華民國100 年1 月28日第一審判決（起訴案
號：臺灣高雄地方法院檢察署99年度偵字第20216 號），提起上
訴，本院判決如下：
    主  文
上訴駁回。
    事  實
一、吳志榮受僱於立竑預拌股份有限公司擔任司機，平日以駕駛
    車牌號碼176-UV號自用大貨車送貨為業，為從事駕駛業務之
    人。其於民國（下同）99年5 月27日上午11時30分許，駕駛
    上開自用大貨車送貨後，沿高雄市○○區○○路由南往北方
    向行駛欲返回公司，行抵軍校路、加昌路口欲右轉加昌路時
    ，本應注意汽車行駛至交岔路口，轉彎車應禮讓直行車先行
    ，而依當時天候晴、日間自然光線充足、視距良好、路面狀
    況乾燥無缺陷，亦即客觀環境上並無不能注意之情事，竟疏
    於注意及此，便貿然右轉，適有龍茂清騎乘腳踏車同向行抵
    上開路口欲直行軍校路，吳志榮所駕駛大貨車右側車身便因
    右轉而碰撞龍茂清騎乘腳踏車之左側車身，致龍茂清人車倒
    地並受有胸腹鈍挫傷併多處肋骨骨折、皮下血腫及右耳、右
    手、會陰部撕裂傷、左右臉部挫傷、右小腿挫傷等傷害，於
    同日到院救治前死亡。吳志榮於肇事後留在事故現場，在未
    被有偵查犯罪職權之機關或公務員發覺前，即向前來現場處
    理之員警坦承其為車禍肇事之人而自首犯罪，嗣並接受裁判
    。
二、案經高雄市政府警察局楠梓分局報告臺灣高雄地方法院檢察
    署檢察官偵查起訴。
    理  由
一、證據能力部分：
    按被告以外之人於審判外之言詞或書面陳述，除法律有規定
    者外，不得作為證據，刑事訴訟法第159 條第1 項定有明文
    ；又被告以外之人於審判外之陳述，雖不符合同法第159 條
    之1 至第159 條之4 之規定，但經當事人於審判程序同意作
    為證據，法院審酌該言詞陳述或書面陳述作成時之情況，認
    為適當者，亦得為證據，刑事訴訟法第159 條之5 第1 項定
    有明文。本判決下列所引用之證據，其原屬於屬傳聞證據部
    分，檢察官及被告均同意有證據能力（見本院卷第22頁），
    本院審酌此等證據資料製作時之情況，尚無違法不當及證明
    力明顯過低之瑕疵，亦認為以之作為證據應屬適當，依上開
    規定應認有證據能力。
二、上開事實，業據被告於原審及本院坦承不諱（原審卷第17頁
    、本院卷第21頁），並有道路交通事故現場圖、道路交通事
    故調查報告表(一)(二)、談話紀錄表、現場照片等件在卷可稽；
    又被害人龍茂清因本件車禍，當場受有胸腹鈍挫傷併多處肋
    骨骨折、皮下血腫及右耳、右手、會陰部撕裂傷、左右臉部
    挫傷、右小腿挫傷等傷害，於同日到院救治前死亡等事實，
    亦經臺灣高雄地方法院檢察署檢察官督同法醫師相驗明確，
    有國軍左營總醫院附設民眾診療服務處、臺灣高雄地方法院
    檢察署相驗屍體證明書、檢驗報告書等件在卷可憑。按汽車
    行駛至交岔路口，轉彎車應讓直行車先行，道路交通安全規
    則第102 條第1 項第7 款定有明文，本件被告既領有職業聯
    結車駕駛執照（聯結車駕駛執照依道路交通安全規則第61條
    第1 項第1 款得合法駕駛大貨車），其就上開規定應已知之
    甚詳，自應確實遵守；而當時天氣晴、日間自然光線充足、
    視距良好、路面狀況乾燥無缺陷等情，亦有卷附道路交通事
    故調查報告表可參，故依當時天候及路況，被告並無不能注
    意之情事，卻於行抵軍校路、加昌路口欲右轉加昌路時，疏
    未禮讓騎乘腳踏車直行軍校路之被害人先行，乃發生車禍，
    且為本件車禍唯一肇因，自應負過失之責甚明，高雄市政府
    交通局車輛行車事故鑑定委員會鑑定意見亦同此認定。本件
    被害人龍茂清確因被告上開違規行為，而造成死亡結果，被
    告之過失行為與被害人之死亡結果間具有相當因果關係，亦
    同堪認定。綜上所述，本件罪證明確，被告上開業務過失致
    死犯行，已堪認定，應依法論科。
三、核被告所為，係犯刑法第276 條第2 項業務過失致人於死罪
    。被告於肇事後留在現場等候，於有偵查權限之機關或公務
    員知悉其犯罪前，向到場處理之員警自承為肇事者而接受裁
    判（參道路交通事故調查報告表(二)、談話紀錄表），符合自
    首之要件，依刑法第62條前段之規定減輕其刑。
四、原審以被告業務過失致死之犯行，罪證明確，適用刑法第27
    6 條第2 項、第62條前段，刑法施行法第1 條之1 第1 項、
    第2 項之規定，審酌被告以駕駛大貨車送貨為業，竟不知恪
    遵交通規則，疏未注意車輛行經交岔路口轉彎車應讓直行車
    先行，致與被害人發生碰撞，使被害人因而受傷死亡，斟酌
    其過失駕駛行為為本件車禍之唯一肇因，且迄今未達成民事
    上和解，及其犯後坦承犯行，態度良好等一切情狀，量處有
    期徒刑8 月。原審認事用法核無違誤，量刑亦稱允當，被告
    上訴意旨徒以原審量刑過重，而指摘原判決不當，為無理由
    ，應予駁回。
據上論斷，應依刑事訴訟法第368 條，判決如主文。
本案經檢察官李門騫到庭執行職務。
中    華    民    國   100    年    8     月    31    日
                  刑事第六庭    審判長法  官  王憲義
                                      法  官  簡志瑩
                                      法  官  邱永貴
以上正本證明與原本無異。
如不服本判決應於收受本判決後10日內向本院提出上訴書狀，其
未敘述上訴理由者，並得於提起上訴後10日內向本院補提理由書
狀（均須按他造當事人之人數附繕本）「切勿逕送上級法院」。
中    華    民    國   100    年    8     月    31    日
                                      書記官  盧雅婷
附錄本判決論罪科刑法條：
中華民國刑法第276 條第2 項
從事業務之人，因業務上之過失犯前項之罪者，處5 年以下有期
徒刑或拘役，得併科3 千元以下罰金。